# 投资商业银行股权及不良贷款的账务处理问题

提问人：329275 时间：2020-04-24 09:33:17
背景：A集团对B商业银行进行投资，协议约定：“A集团以 1 元/股的价格认购B银行股权，同时A集团以 1 元/股的价格购买B银行的不良资产，不良资产将来处置收益归B银行所有”。同期A集团向B银行其他股东购买股权的转让定价为 2 元/股。
问题 1 ：A集团如何进行账务处理？
A集团认为：鉴于协议约定不良资产的处置收益归B银行所有，考虑到同期其他股东转让定价为 2 元/股，因此认为该交易的实质是A集团以 2 元/股的价格入股B银行，因此以 2 元/股确认长期股权投资，不考虑购买不良资产对长期股权投资和当期损益的影响，妥否？
问题 2 ：B银行如何进行账务处理？
B银行目前的处理方式是：基于合同理解，收到 2 元， 1 元计入股本， 1 元冲减发放贷款和垫资本金（不良贷款），同时将不良贷款移至表外。B银行的账务处理是否妥当？如果不妥当应当如何处理？

回答人：chenyiwei
1 、A公司的处理基本合理。
2 、B银行的处理不合理。由于处置收益仍归属于B银行，因此仍保留了该金融资产所有权上的主要风险和报酬，不满足金融资产转移终止确认的条件，应继续确认被转移的金融资产。收到的转让价款超出实收资本的部分贷记“资本公积——股本溢价”处理。